臺灣新竹地方法院刑事裁定
111年度單禁沒字第81號
聲  請  人  臺灣新竹地方檢察署檢察官
被      告  戴吉隆




上列聲請人聲請單獨宣告沒收違禁物案件（111年度聲沒字第88
號，偵查案號：110年度撤緩毒偵字第171號、110年度毒偵字第2
046號），本院裁定如下：
    主  文
扣案之第二級毒品甲基安非他命貳包（如附表所示之物）均沒收
銷燬。
    理  由
一、按違禁物不問屬於犯罪行為人與否，得單獨宣告沒收，刑法
    第38條第1項、第40條第2項定有明文。又查獲之第一級、第
    二級毒品及專供製造或施用第一級、第二級毒品之器具，不
    問屬於犯罪行為人與否，均沒收銷燬之，毒品危害防制條例
    第18條第1項前段亦定有明文。
二、本件聲請意旨略以︰(一)桃園市政府警察局大園分局員警，
    於民國109年5月28日下午4時50分許，在桃園市大園區園科
    路與科三街口旁公園涼亭，查獲被告非法施用第二級毒品甲
    基安非他命，並扣得第二級毒品甲基安非他命1包(毛重0.5
    公克)，定性檢驗結果為甲基安非他命；(二)桃園市政府警
    察局楊梅分局員警，於110年7月17日凌晨0時22分許，在桃
    園市○○區○○路0段000巷00號前，查獲被告非法施用第二級毒
    品甲基安非他命，並扣得第二級毒品甲基安非他命1包(毛重
    0.26公克)，定性檢驗結果為甲基安非他命。上開所示報告
    機關查獲被告涉犯施用第二級毒品甲基安非他命案件，因被
    告經觀察、勒戒後，已無繼續施用毒品之傾向，經臺灣新竹
    地方檢察署檢察官以110年度撤緩毒偵字第171號及110年度
    毒偵字第2046號為不起訴處分確定，有該不起訴處分書1份
    在卷足參。惟扣案之第二級毒品甲基安非他命均係違禁物，
    請依首揭法條規定宣告沒收銷燬等語。
三、查被告戴吉隆施用第二級毒品之行為，經臺灣新竹地方檢察
    署檢察官聲請，而經本院於110年11月30日以110年度毒聲字
    第721號裁定令入勒戒處所觀察、勒戒，因認無繼續施用毒
    品之傾向，於111年4月14日釋放出所，並經臺灣新竹地方檢
    察署檢察官於111年4月15日以110年度撤緩毒偵字第171號及
    110年度毒偵字第2046號為不起訴處分確定等情，有上揭案
    號之不起訴處分書及臺灣高等法院被告前案紀錄表各1份附
    卷可稽。
（一）扣案如附表編號1所示之物（保管字號：109年度安字第40
      2號，扣押物品清單見臺灣新竹地方檢察署109年度毒偵字
      第1794號卷第27頁），經送詮昕科技股份有限公司檢驗結
      果含甲基安非他命成分，有桃園市政府警察局大園分局被
      採尿人尿液暨毒品真實姓名與編號對照表（毒品編號：G1
      09偵-041）、毒品檢體送驗紀錄表（證物編號：G109偵-0
      41）、詮昕科技股份有限公司109年7月7日藥物檢驗報告
      影本各1份附卷足參（見臺灣桃園地方檢察署109年度毒偵
      字第3492號卷第49、51頁，臺灣新竹地方檢察署109年度
      毒偵字第1794號卷第28頁）。
（二）扣案如附表編號2所示之物（保管字號：110年度安字第46
      4號，扣押物品清單見臺灣新竹地方檢察署110年度毒偵字
      第2046號卷第21頁），經送臺北榮民總醫院鑑驗結果含甲
      基安非他命成分，有桃園市政府警察局楊梅分局真實姓名
      與尿液、毒品編號對照表（毒品編號110DH-301）、臺北
      榮民總醫院110年8月18日北榮毒鑑字第C0000000號毒品成
      分鑑定書影本1份（案由110DH-301涉嫌違反毒品危害防制
      條例案）附卷足參（見臺灣桃園地方檢察署110年度毒偵
      字第5684號卷第101頁，臺灣新竹地方檢察署110年度毒偵
      字第2046號卷第22頁）。
（三）是依上揭藥物檢驗報告、毒品成分鑑定書觀之，且經被告
      於警詢及偵查時供承在卷（見臺灣桃園地方檢察署109年
      度毒偵字第3492號卷第14至16頁、第85至86頁；臺灣新竹
      地方檢察署109年度毒偵字第1794號卷第14至14頁反面；
      臺灣桃園地方檢察署110年度毒偵字第5684號卷第42至48
      頁、第187至189頁），復參以被告為警採尿送檢驗結果亦
      呈現安非他命、甲基安非他命陽性反應，有採尿同意書、
      桃園市政府警察局大園分局查獲毒品危害防制條例案「尿
      液」初步鑑驗報告單、被採尿人尿液暨毒品真實姓名與編
      號對照表、台灣檢驗科技股份有限公司濫用藥物實驗室-
      台北於109年6月19日出具之濫用藥物檢驗報告、勘察採驗
      同意書、桃園市政府警察局楊梅分局真實姓名與尿液、毒
      品編號對照表、查獲毒品危害防制條例案「尿液」初步鑑
      驗報告單及台灣檢驗科技股份有限公司濫用藥物實驗室-
      台北於110年7月28日出具之濫用藥物檢驗報告各1份附卷
      可佐（見臺灣桃園地方檢察署109年度毒偵字第3492號卷
      第43、47、49、101頁；臺灣桃園地方檢察署110年度毒偵
      字第5684號卷第71、101、103、217頁）。堪認前揭扣案
      物品均係甲基安非他命，均屬違禁物，從而聲請人聲請單
      獨宣告沒收銷燬，揆諸前揭說明，核無不合，應予准許。
      至已經鑑驗用罄部分自無須宣告沒收銷燬。　　
四、末按甲基安非他命（Methamphetamine）及安非他命（Amphe
    tamine）均屬安非他命類之中樞神經興奮劑，且安非他命及
    甲基安非他命之俗名通常混用，而一般用語之習慣，亦未詳
    加區分安非他命與甲基安非他命。而國內緝獲之安非他命藥
    物，多為甲基安非他命；施用安非他命後，尿液中僅可檢出
    安非他命，此觀諸行政院衛生署管制藥品管理局（現改制為
    衛生福利部食物藥品管理署）93年12月22日管檢字第093001
    2251號、95年7月7日管檢字第0950007209號函釋自明。是依
    卷附台灣檢驗科技股份有限公司濫用藥物實驗室-台北於109
    年6月19日出具之濫用藥物檢驗報告及台灣檢驗科技股份有
    限公司濫用藥物實驗室-台北於110年7月28日出具之濫用藥
    物檢驗報告各1紙（見臺灣桃園地方檢察署109年度毒偵字第
    3492號卷第101頁；臺灣桃園地方檢察署110年度毒偵字第56
    84號卷第217頁），本案被告於歷次陳述中所指之「安非他
    命」，及扣押物品目錄表、扣押物品清單關於「安非他命」
    之記載，應均係「甲基安非他命」之誤，附此敘明。
五、爰依刑事訴訟法第220條、第455條之36第2項，毒品危害防
    制條例第18條第1項前段，刑法第11條、第40條第2項，裁定
    如主文。
中　　華　　民　　國　　111 　年　　5 　　月　　 20　日
                  刑事第八庭法　官　林哲瑜
以上正本證明與原本無異。　　　　　　　　　
如不服本裁定應於送達後5日內向本院提出抗告狀。
中　　華　　民　　國　　111 　年　　5 　　月　　23　　日
                            書記官  胡家寧
附表：
編號 毒品  檢驗/鑑驗結果 備註 1 甲基安非他命  ①檢體類別：白色結晶0.5703g(驗前淨重(含袋重))。 ②檢驗方法：以氣相層析質譜儀(GC/MS)Full Scan Mode進行分析。 ③檢驗結果：檢出Methamphetamine(甲基安非他命)成分。 ①保管字號：臺灣新竹地方檢察署109年度安字第402號，編號1，扣押物品清單見臺灣新竹地方檢察署109年度毒偵字第1794號卷第27頁。 ②詮昕科技股份有限公司109年7月7日藥物檢驗報告影本1份附卷可稽（見臺灣新竹地方檢察署109年度毒偵字第1794號卷第28頁）。 2 甲基安非他命  ①檢品外觀：白色或透明晶體1包_110DH-301。 ②毛重：0.2609公克(含1個塑膠袋重)。 ③淨重：0.0593公克。 ④取樣量：0.0020公克。 ⑤驗餘量：0.0573公克。 ⑥結果判定：檢出成分甲基安非他命。  ①保管字號：臺灣新竹地方檢察署110年度安字第464號，編號1，扣押物品清單見臺灣新竹地方檢察署110年度毒偵字第2046號卷第21頁。 ②臺北榮民總醫院110年8月18日北榮毒鑑字第C0000000號毒品成分鑑定書影本1份附卷可稽（見臺灣新竹地方檢察署110年度毒偵字第2046號卷第22頁）。